台灣台中地方法院刑事判決　　　　　　　　　　　九十三年度中簡上字第一二二號
　　上訴人
　　即被告　乙○○
　　　　　　己○○
右列上訴人因竊盜案件，不服本院臺中簡易庭九十二年度中簡字第二四三０號中華民
國九十二年十二月四日第一審簡易判決（聲請案號：臺灣臺中地方法院檢察署九十二
年度偵字第五三一一號），提起上訴，本院管轄之第二審合議庭判決如左：
    主    文
上訴駁回。
    犯罪事實
一、丁○○（已經判決確定）、己○○、乙○○與甲○○（檢察官另案偵辦中），共
    同基於意圖為自己不法所有之犯意聯絡，於民國九十二年三月五日凌晨一時五十
    五分前之某時，結夥三人以上，分乘二輛小貨車（其中一輛車牌號碼為ＮＱ─三
    四三三號引擎號碼為ＹＬＮ－２５５ＤＬ１６７０２號，係甲○○之配偶林陳慧
    娟所經營之永締企業有限公司所有，另一輛未懸掛車牌，事後經查車牌應為ＭＺ
    －七二四三號引擎號碼為ＹＬＮ－２５５ＤＬ１７１２５號，也屬甲○○之配偶
    林陳慧娟所經營之永締企業有限公司所有。），前往台中市○○區○○路與安和
    路旁之高鐵工地，共同竊取汎亞工程公司所有放置在該處工地之鋼筋鐵條共二千
    五百七十四支，得手後，搬運放置在前開二輛小貨車上。嗣於九十二年三月五日
    凌晨一時五十五分，丁○○、己○○、乙○○與甲○○尚未離去之際，為汎亞工
    程公司僱請之保全人員吳正平發現，報警處理，並由吳正平之同事戊○○追捕逃
    逸之丁○○等人，丁○○被逮獲，己○○、乙○○與甲○○則趁隙棄車逃逸。
二、案經臺中市警察局第六分局報請臺灣臺中地方法院檢察署檢察官偵查後聲請簡易
    判決處刑。
    理      由
一、被告乙○○與己○○均否認上開犯行，乙○○辯解稱其於九十二年三月四日晚上
    十點多左右已經在家中，洗完澡之後就一直在家中帶小孩沒有外出；己○○辯解
    稱其於九十二年三月四日晚上十一點多，到台中市○○路○段一二二號十一樓之
    八找其女友一起吃飯，大約半小時，吃完之後就到一樓的遊藝場打電動玩具，沒
    有參與竊盜，二人且均辯解稱共同被告丁○○曾積欠其等金錢，其等常向丁○○
    催討，所以被告丁○○所供不實云云。
二、然查共同被告丁○○對右揭犯罪事實已經坦承不諱，丁○○非但坦承自己之竊盜
    行為，且迭於九十二年三月五日警詢及同日檢察官初訊時，均堅決指認被告己○○、乙○○與「本源」係共犯。雖然丁○○於九十二年四月十五日到庭後翻供稱
    與其共同竊盜之人係綽號「阿偉」及其另二名友人（均年籍不詳），而非被告己○○與乙○○，惟經檢察官認丁○○犯罪嫌疑重大，並有共犯待查，當庭諭知逮
    捕，向法院聲請准許羈押禁見，丁○○嗣於九十二年四月二十三日繕具自白狀及
    於九十二年五月十二日提出具保答辯狀，一再供稱實係被告己○○、乙○○及「
    本源」與其共同竊盜，丁○○並於九十二年五月十五日檢察官提訊時，供稱其於
    九十二年四月十五日到庭應訊之所以會改稱共犯係「阿偉」及其另二名友人，係
    因當日被告己○○在偵查庭外要其更改供詞之故。查本件於九十二年四月十五日
    庭訊時，除丁○○外，被告己○○、乙○○亦均到庭，是丁○○供陳其於該次庭
    訊所言與警詢及檢察官初訊時不同之原因，並非不可能。而被告乙○○與己○○
    雖然均辯解稱丁○○曾積欠其等金錢，其等常向丁○○催討，所以丁○○所供不
    實云云。然查被告乙○○供稱丁○○所積欠之新台幣（下同）一萬多元，早在本
    件案發之前就已經清償完畢，則其與丁○○之間應無何怨隙，丁○○無理由陷害
    被告乙○○，而本件案發之前，丁○○與被告乙○○、己○○均同住一處，時間
    非短，其等相互間之關係，則為被告乙○○係被告己○○之姐夫，丁○○認被告
    己○○之母親為乾媽，此為被告乙○○、己○○等所是認，由此，可知丁○○與
    被告乙○○、己○○之間關係甚為親密，丁○○更不可能故意設詞誣陷。另查被
    告己○○於本院九十三年六月二十九日審理時，回答檢察官之詢問，供稱丁○○
    經常向其借錢，累積到去年過年時，已經積欠約三、四萬元，然其於本院九十三
    年十月十二日審理時，則供稱借給丁○○約八、九千元，直到現在都沒有清償，
    所供丁○○積欠之金額不相一致，此當是因為其等之間根本沒借貸欠款之事實，
    乃被告己○○隨意所編，以至於九十三年十月十二日供述時，忘記其於九十三年
    六月二十九日所供述之金額，其雖然辯解稱丁○○應係被其催討債務，所以為不
    實之供述，惟其與丁○○間之關係密切，已經說明如前，而被告丁○○被羈押於
    臺灣臺中看守所期間，被告己○○更匯五千元入所供丁○○使用，此為被告己○○所不否認，若己○○已經因為丁○○積欠借款沒有清償而屢次向丁○○催討，
    二人之間已經有嫌隙，被告己○○不可能再匯金錢供丁○○使用，由此更見其等
    關係之親密，丁○○更不可能故意設詞誣陷，也足見丁○○最初所供共犯係被告
    乙○○、己○○與「本源」，乃屬真實，參以被告己○○於丁○○被羈押於臺灣
    臺中看守所期間，曾經匯五千元入所給丁○○使用之事實，足以證明丁○○於偵
    查中自白稱係被告己○○要其翻供，乃屬真實可信。
三、本院另外傳訊證人即被告己○○之女友丙○○，丙○○供稱當天己○○前往中市
    ○○路○段一二二號十一樓之八找其外出時，己○○向其說先前有警察打電話找
    他（他去我住的地方才跟我說，警察打電話給他。），己○○是在當天晚上約十
    一點或十二點左右到達，他直接上樓，坐一下子就一起下樓在樓下吃炒牛肉，好
    像是其付帳，己○○穿咖啡色牛仔褲黑色上衣，其穿牛仔褲白色上衣，吃了約一
    個小時，好像是其付帳，吃完之後就去逛中華路，沒有買任何東西，沒多久就直
接去雙子星遊藝場玩電動，沒有先回其住處再下樓到遊藝場，由其換五百元，二
    人都有玩，己○○玩麻將，其則玩彈珠，大約玩了二小時，離開時還沒有天亮，
    惟被告己○○供稱當天警察打電話時，丙○○在場，當時其與丙○○在逛夜市，
    當天其穿黑色褲子及紅色衣服，丙○○則穿整套黑色裙子，在丙○○住處樓下吃
    雞肉飯或炒牛肉，大約吃了半小時，是其付帳，吃完之後到中華路看衣服，逛了
    約一個多小時，沒有買任何東西，逛完之後先回丙○○房間一下子，然後一起下
    樓到雙子星遊藝場，由其換五百元玩電動，玩完要離開時就已經天亮了。查證人
    丙○○與被告己○○所述當日同處及活動之內容並不相符，相去甚多，足見渠等
    所供均屬虛偽不可採信。至於被告己○○請求調取丙○○所居住之大樓（包括該
    大樓一樓雙子星遊藝場）於九十二年三月五日之人員出入監視錄影帶，以證明其
    當日有到該大樓之事實部分，經本院函請台中市警察局第六分局調取，該分局來
    函稱該大樓管理委員會主任委員告稱九十二年三月四日至五日之監視錄影帶已經
    銷毀，此部份既經本院調查，惟無從為有利於被告己○○之認定。再查，共同被
    告丁○○所供共同參與竊盜之「本源」者，經查被告等前往竊盜現場所使用之二
    輛小貨車，其中一輛車牌號碼為ＮＱ─三四三三號引擎號碼為ＹＬＮ－２５５Ｄ
    Ｌ１６７０２，係甲○○之配偶林陳慧娟所經營之永締企業有限公司所有，另一
    輛未懸掛車牌，事後經查車牌應為ＭＺ－七二四三號引擎號碼為ＹＬＮ－２５５
    ＤＬ１７１２５，也屬甲○○之配偶林陳慧娟所經營之永締企業有限公司所有，
    此有車號查詢汽車車籍、引擎號碼查詢汽車車籍及財團法人金融聯合徵信中心查
    詢資料在卷可參，事後並經警在車上查獲甲○○之有關證件，依此，足以認定丁○○所稱之「本源」就是甲○○。綜上所述，本件事證甚為明確，被告乙○○與
    己○○竊盜犯行均堪以認定。
四、核被告乙○○、己○○與共犯丁○○、甲○○所為，均犯刑法第三百二十一條第
    一項第四款之結夥三人以上竊盜罪，被告乙○○、己○○與共犯丁○○、甲○○
    ，就犯罪之實施，有犯意聯絡及行為之分擔，為共同正犯。本院審酌被告乙○○
    、己○○犯罪之動機、、目的、手段、所生之危害及其等品行、智識程度與犯後
    未能坦承犯行等一切情狀，認原審以被告犯行明確，而依上揭法條，並適用刑法
    第二十八條、第四十一條第一項前段，罰金罰鍰提高標準條例第一條前段、第二
    條，判處被告二人各有期徒刑六月，並均諭知易科罰金之折算標準，其認事用法
    ，尚無違誤，量刑亦稱允當適中，被告二人上訴意旨空言否認犯罪而指摘原判決
    不當，為無理由，應予駁回。
據上論斷，應依刑事訴訟法第四百五十五條之一第一項、第三項、第三百六十八條，
判決如主文。
中    華    民    國      九十三      年       十      月     二十九    日
                                臺灣臺中地方法院刑事第二庭
                                      審判長法  官  蔡名曜
                                            法  官  郭書豪
                                            法  官  李添興
右正本證明與原本無異。
不得上訴。
                                            書記官
中    華    民    國      九十三      年       十      月     二十九    日
